# 资本公积转股本的一个问题

提问人：rainy418 时间：2011-08-24 23:45:50
资本公积转股本的时候，有没有要求资本公积必须是“股本溢价”才可以转为股本，换言之其他种类的资本公积可以转股本吗？

回答人：chenyiwei
新准则下可转增股本的资本公积明细应当就是股本溢价。这个问题讨论过多次，你可以搜索一下。

回答人：chenyiwei
回复 rainy418 的帖子
感谢“藤椅”网友的补充。这些内容是在 2007 年 4 月 30 日的第二期“企业会计准则实施问题专家工作组意见”中的。但该专家工作组意见并无法律效力。按照一般的会计原理，原制度资本公积转入中的接受现金捐赠、关联交易差价、债务重组收益等属于已实现资本公积的部分是可以转增资本的，其他属于准备性质（新准则下认为属于其他综合收益）的资本公积项目不能用于转增资本。
在《企业会计制度》下，资本公积共有 10 个明细项目，其中只有“资本溢价”和“其他资本公积”两项属于已实现的资本公积，可用于转增资本，其他均为准备类项目，《企业会计制度》明确规定准备类资本公积项目不得用于转增资本或股本。

提问人：夕阳无语 时间：2016-03-15 21:24:16
请问陈老师，原制度下的现金捐赠、债务重组收益等，在引入“其他综合收益”这个概念后，已经不属于资本公积范畴，此时首次执行新准则(比如从 2015 年 1 与 1 日开始)，对于这些现金捐赠、债务重组收益将怎么处理，计入资本公积，还是调整以前年度未分配利润？
谢谢。

回答人：chenyiwei
这些内容都不属于新准则下的其他综合收益，也不是新准则首次执行日追溯调整的内容，因此继续保留在“资本公积——其他资本公积——原制度资本公积转入”科目内。请参考 2007 年 4 月 30 日发布的第二次专家工作组意见。